臺灣板橋地方法院刑事判決             100年度訴字第1803號
公  訴  人  臺灣板橋地方法院檢察署檢察官
被      告  周竹靜
上列被告因違反毒品危害防制條例案件，經檢察官提起公訴（10
0 年度毒偵字第3040號），被告於準備程序中就被訴事實為有罪
之陳述，經本院合議庭裁定由受命法官獨任進行簡式審判程序，
判決如下：
    主  文
周竹靜施用第一級毒品，處有期徒刑柒月。扣案之第一級毒品海
洛因貳包（驗餘淨重零點壹零壹零公克）沒收銷燬，盛裝上開第
一級毒品海洛因之包裝袋貳只、注射針筒支均沒收。
    事  實
一、周竹靜曾於民國97年間，因施用第一、二級毒品案件，經本
    院以97年度毒聲字第765 號裁定送勒戒處所觀察、勒戒後，
    認有繼續施用毒品之傾向，再經本院以97年度毒聲字第1768
    號裁定令入戒治處所施以強制戒治，於98年5 月11日停止戒
    治執行完畢釋放，並由臺灣板橋地方法院檢察署檢察官以98
    年度戒毒偵字第427 號為不起訴處分確定。詎其仍不知悔改
    ，明知海洛因係毒品危害防制條例第2 條第2 項第1 款所明
    定列管之第一級毒品，不得施用、持有，仍基於施用第一級
    毒品海洛因之犯意，於上述強制戒治執行完畢釋放後5 年內
    之100 年4 月18日3 、4 時許，在其位於新北市○○區○○
    街107 號5 樓之居所內，以注射針筒注射之方式，施用海洛
    因1 次。嗣於100 年4 月18日15時30分許，在新北市○○區
    ○○街107 號之防火巷內為警查獲，並扣得海洛因2 包（驗
    餘淨重0.1010公克）、注射針筒3 支，經警採集其尿液檢體
    送驗後，呈現嗎啡及可待因陽性反應，始悉上情。
二、案經新北市政府警察局蘆洲分局移送臺灣板橋地方法院檢察
    署檢察官偵查起訴。
    理  由
一、本案被告周竹靜所犯係死刑、無期徒刑、最輕本刑為3 年以
    上有期徒刑以外之罪，其於準備程序中就前揭被訴事實為有
    罪之陳述，經受命法官告知簡式審判程序之旨，並聽取其與
    公訴人之意見後，本院認無不得或不宜改依簡式審判程序進
    行之情事，依刑事訴訟法第273 條之1 第1 項、第284 條之
    1 規定，裁定本案由受命法官獨任進行簡式審判程序；且依
    刑事訴訟法第273 條之2 及第159 條第2 項規定，不適用傳
    聞法則有關限制證據能力之相關規定，合先敘明。
二、上揭犯罪事實，業據被告於本院審理時自白不諱，且被告為
    警查獲後，經警採集其尿液檢體送鑑定，先以酵素免疫分析
    法（EIA ）初步檢驗，呈現鴉片類陽性反應，再以氣相層析
    質譜儀法（GC/MS ）確認檢驗，亦呈現嗎啡及可待因陽性反
    應之事實，有臺灣檢驗科技股份有限公司於100 年5 月9 日
    所出具報告編號UL/2011/00000000號之濫用藥物檢驗報告、
    新北市政府警察局蘆洲分局偵辦毒品案件尿液代號對照表各
    1 紙在卷可稽（見偵查卷宗第57、58頁）。又扣案之白色粉
    末2 包，經送鑑定後，認實稱毛重0.5020公克（含2 袋4 標
    籤），淨重0.1020公克，取樣0.0010公克，餘重0.1010公克
    ，檢出含有海洛因成分之事實，亦有交通部民用航空局航空
    醫務中心100 年5 月11日航藥鑑字第1002604 號毒品鑑定書
    1 紙附卷可參（見偵查卷宗第59頁）及海洛因1 包、注射針
    筒3 支扣案可資佐證，足徵被告任意性之自白與事實相符，
    應堪採信。再被告前於97年間，因施用第一、二級毒品案件
    ，經本院以97年度毒聲字第765 號裁定送勒戒處所觀察、勒
    戒後，認有繼續施用毒品之傾向，再經本院以97年度毒聲字
    第1768號裁定令入戒治處所施以強制戒治，於98年5 月11日
    停止戒治執行完畢釋放，並由臺灣板橋地方法院檢察署檢察
    官以98年度戒毒偵字第427 號為不起訴處分確定等情，有臺
    灣高等法院被告前案紀錄表1 份存卷可考，足認被告係於上
    述強制戒治執行完畢釋放後5 年內為本案施用毒品犯行，自
    應依毒品危害防制條例第23條第2 項規定，依法追訴、處罰
    。本案事證明確，被告犯行洵堪認定，應依法論科。
三、按海洛因係毒品危害防制條例第2 條第2 項第1 款所明定列
    管之第一級毒品。是核被告所為，係犯毒品危害防制條例第
    10條第1 項之施用第一級毒品罪。被告施用海洛因前後，持
    有海洛因之低度行為，為施用之高度行為所吸收，不另論罪
    。爰審酌被告曾因施用毒品案件，經觀察、勒戒及強制戒治
    執行完畢釋放，並獲得不起訴處分之寬典（見卷附臺灣高等
    法院被告前案紀錄表），猶不知悔改，而再犯本件施用第一
    級毒品罪，顯見其戒除毒癮之意志薄弱，惟其施用毒品係自
    戕行為，對他人法益尚無具體危害，兼衡被告之品行、智識
    程度、生活狀況、犯罪之動機、目的、手段、所生危害、坦
    承犯行之犯罪後態度等一切情狀，量處如主文所示之刑，以
    資懲儆。
四、末查，扣案之海洛因2 包（驗餘淨重0.1010公克），為本案
    查獲之第一級毒品，應依毒品危害防制條例第18條第1 項前
    段規定宣告沒收銷燬（因鑑定所需而取樣耗用之海洛因0.00
    10公克，既已滅失，自毋庸為沒收銷燬之諭知，併此敘明）
    ；至扣案用以盛裝上開海洛因之包裝袋2 只，於鑑定時既可
    與海洛因分別秤重，足證可與海洛因析離，且係用於包裹毒
    品，防其裸露、潮濕，便於持有、攜帶與施用，與注射針筒
    3 支均係被告所有供犯本案施用第一級毒品罪所用之物，亦
    據被告於偵查中及本院審理時均供明在卷（見偵查卷宗第40
    頁、本院卷宗第22頁反面），爰依刑法第38條第1 項第2 款
    規定，均併予宣告沒收。
據上論斷，應依刑事訴訟法第273 條之1 第1 項、第299 條第1
項前段，毒品危害防制條例第10條第1 項、第18條第1 項前段，
刑法第11條、第38條第1 項第2 款，判決如主文。
本案經檢察官黃明絹到庭執行職務。
中    華    民    國    100   年    8     月    24    日
                  刑事第八庭    法  官    賴彥魁
上列正本證明與原本無異。
如不服本判決，應於判決送達後10日內，向本院提出上訴書狀，
並應敘述具體理由；其未敘述上訴理由者，應於上訴期間屆滿後
20日內向本院補提理由書（均須按他造當事人之人數附繕本），
「切勿逕送上級法院」。
                                書記官    楊文祥
中    華    民    國    100   年    8     月    24    日
附錄本案論罪科刑法條全文：
毒品危害防制條例第10條
施用第一級毒品者，處6 月以上5 年以下有期徒刑。
施用第二級毒品者，處3 年以下有期徒刑。